臺灣高等法院刑事判決　　　　　　　　　　　　　九十三年度上訴字第二三七九號
　　上　訴　人
　　即　被　告　甲○○
右上訴人因違反毒品危害防制條例案件，不服臺灣基隆地方法院九十三年度訴字第三
二九號，中華民國九十三年七月十三日第一審判決（起訴案號：臺灣基隆地方法院檢
察署九十三年度毒偵字第七八五號），提起上訴，本院判決如左：
    主  文
原判決關於甲○○施用第二級毒品部分及定執行刑撤銷。
甲○○連續施用第二級毒品，處有期徒刑月，扣案供施用安非他命吸食器壹組沒收
。
其餘上訴駁回。
第二項撤銷改判所處之刑與第三項駁回上訴所處之刑。應執行有期徒刑玖月，扣案注
射針筒貳支及供施用安非他命吸食器壹組均沒收。
    事  實
一、甲○○前有施用毒品犯行，經強制戒治後，由台灣基隆地方法院檢察署檢察官以
    九十一年度毒偵字第五０號為不起訴處分確定，詎仍不知戒絕，復分別基於施用
    第一級毒品海洛因及第二級毒品安非他命之概括犯意，自九十三年四月下旬某日
    起，至同年五月四日止，均在其基隆市○○區○○路四三七巷二十之二號住處，
    分別以注射及吸食器，約一天一次施用第一級毒品海洛因，及共施用第二級毒品
    安非他命二、三次，嗣於九十三年五月四日晚間十時許，在其前開住處經警搜索
    ，扣得其所有用以施用第一級毒品所用之針筒二支及供施用第二級毒品安非他命
    之吸食器一組，因而查獲。
二、案經基隆市警察局第一分局報請臺灣基隆地方法院檢察署檢察官偵查起訴。
    理  由
一、右揭事實，業據被告供承不諱，核與於搜索現場其妻蔡淑真証陳被告有施用毒品
    之情相符，且其經警查獲採尿，送基隆市衛生局檢驗結果，尿液呈嗎啡及甲基安
    非他命陽性反應，此有該局檢驗成績書一紙在卷（偵七八五號卷四八頁）可稽，
    此外，復有扣押物品清單（同卷四四頁）在卷，其所有供施用第一級毒品所用之
    注射針筒二支，及供施用第二級毒品安非他命之吸食器一組，扣案足資佐証，是
    本案被告施用第一、二級毒品之事証明確，犯行洵堪認定。
二、核被告所為，係犯毒品危害防制條例第十條第一項之施用第一級毒品罪及第十條
    第二項之施用第二級毒品罪。被告施用第一級毒品海洛因、第二級毒品安非他命
    前後持有第一級毒品海洛因、第二級毒品安非他命之低度行為，均應為施用毒品
    之高度行為所吸收，不另論罪。又被告先後多次分別施用第一級毒品海洛因及第
    二級毒品安非他命之犯行，分別係時間緊接，犯罪構成要件相同，顯均係基於概
    括犯意反覆為之，均應依連續犯之規定論以一罪，並加重其刑。被告所犯上開二
    罪，犯意各別，行為互殊，應予分論併罰。
三、原審就被告連續施用第一級毒品部分以其事證明確，審酌刑法第五十七條規定各
    情狀，而予判處有期徒刑柒月，並依法沒收供施用第一級毒品海洛因之其所有注
    射針筒二支，經核無不合。被告上訴論旨空言主張原判決量刑太重，核無理由，
    應予駁回。
四、原審就被告連續施用第二級毒品安非他命部分予以論科固非無見。惟查：扣案供
    施用安非他命吸食器並非「專」供施用安非他命所用之物，原判決認係「專」供
    用安非他命所用之物而依毒品危害防制條例第十八條第一項前段沒收銷燬，尚有
    未洽。被告上訴論旨，空言主張原審量刑太重，固無理由，惟原判決此部分既有
    上開可議，自應由本院將上開部分予以撤銷改判。爰審酌被告犯罪之動機、施用
    頻率、曾有施用毒品之前科仍不知戒絕，再次犯下本案，惟所犯之施用毒品犯行
    乃戕害自己身心健康，並未危及他人，且犯後坦承犯行、已表悔悟等一切情狀，
    量處如主文第二項之刑，並與上開駁回上訴部分定其應執行刑，如主文第四項所
    示。至扣案注射針筒二支及吸食器一組則均係供犯罪所用之物，且均為被告所有
    ，業據其供明在卷，併應依法宣告沒收。
五、據上論斷，應依刑事訴訟法第三百六十九條第一項前段、第三百六十四條、第二
    百九十九條第一項前段、第三百六十八條，毒品危害防制條例第十條第二項，刑
    法第十一條前段、第五十六條、第五十一條第五款、第三十八條第一項第二款，
    判決如主文。
本案經檢察官張秋雲到庭執行職務。
中　　　華　　　民　　　國　　九十三　　年　　　九　　　月　　二十三　　日
                              臺灣高等法院刑事第四庭
                                    審判長法  官  蔡　永　昌
                                          法　官  蔡　國　在
                                          法　官  李  英  豪
右正本證明與原本無異。
毒品危害防制條例第十條第一項如不服本判決，應於收受送達後十日內向本院提出上
訴書狀，其未敘述上訴之理由者並得於提起上訴後十日內向本院補提理由書（均須按
他造當事人之人數附繕本）。
毒品危害防制條例第十條第二項不得上訴。
                                          書記官  鄭  信  昱
中　　　華　　　民　　　國　　九十三　　年　　　九　　　月　　二十七　　日
附錄：本案論罪科刑法條全文
毒品危害防制條例第十條第一項、第二項:
施用第一級毒品者，處六月以上五年以下有期徒刑。
施用第二級毒品者，處三年以下有期徒刑。
